# 请教陈版，委外研发费用的处理问题

提问人：xiaoxi0410 时间：2017-03-26 21:05:40
请教陈版，公司委外研发一个支付平台，该平台并不满足资本化的条件，打算将其费用化。委外研发合同 2015 年签订， 2015 年已经支付一半合同金额， 2015 支付的金额中，一部分为预付款，一部分为根据合同约定支付的进度款； 2016 年项目仍然在进行中，尚未形成成果。那对于 2015 年支付的研发费用，是在 2015 年当期直接费用化吗？还是等项目完结时费用化？

回答人：chenyiwei
既然明确这个研发项目不满足资本化条件，那么相应的预付款应随着受托方提供研发劳务的进度逐步费用化（类似于站在受托方角度按完工百分比法或其他适当方法确认收入的对应处理），而不是在完成交付时一次性费用化。